# William dos Santos Ferreira

will.santos97@hotmail.com (71) 993295049

Github: https://github.com/William-php

Linkedin: https://www.linkedin.com/in/william-ferreira-3997b4185/

Desenvolvedor Frontend / Desenvolvedor FullStack

### Perfil

Sou estudante de ciências da computação e desenvolvedor/programador frontend por atuação. Tenho experiência no desenvolvimento de aplicações web e landing pages. Minhas principais habilidades estão relacionadas à criação de aplicações web sustentáveis seguindo boas práticas de engenharia de software.

Especialidades: Aplicações Web, Modelagem de dados

# Experiência

Pesquisador IEL/Ford

Engenheiro de software | Instituto Euvaldo Lodi - Ford | 03/2023 - atualmente

Desenvolvimento e Implementação de Aplicações Web e Automatizações dentro da empresa, Liderança e Gestão do Projeto

Criação, Implementação, Estudo, Pesquisa para implementação de Software e Tecnologias para automatizar um processo interno da empresa e agregar valor através da redução de custos, controle de qualidade e gestão.

Google Cloud Platform (GCP) como solução de serviço em nuvem para infraestrutura Design de Produto e Aplicação usando metodologias UX/UI como Customer Journey Map, Business Persona, Matriz de Risco para Esforço/Necessidade do produto Gerenciamento de Projetos, Metodologias Ágeis, controle de métricas gráficas, controle de tarefas, controle de prazos, ajuste de necessidades, contato direto com clientes e usuários para identificação de necessidades e melhorias de produtos Java / Spring-Boot para aplicação de servidor de back-end, construindo entidades, serviços, controllers e repositories.

Angular para aplicação front-end do lado do cliente, criação e planejamento de módulos, web components, roteamento, guardas de rotas e formulários reativos, serviços, criação de interfaces e requisições HTTP

Controle de Qualidade, testes unitários com JUnit e testes end-to-end com Cypress Modelagem e Implementação de banco de dados, seguindo as necessidades de estrutura de dados

Integração de banco de dados com um banco de dados já existente.

Principais tecnologias: Git, Github, Typescript, Angular, PostgreeSQL, Java + Spring, Postman, GCP, JUnit, Flgma, Trello.

Programador de Sistemas da Informação

#### Desenvolvedor frontend | Cs2 Consultoria | 11/2022 - 03/2023

Como desenvolvedor frontend sou responsável por desenvolver o clientside da aplicação de gestão de processos públicos, onde crio funcionalidade da aplicação aplicando conceitos de arquitetura MVC, orientação a objetos, design responsivo e ux designer.

Principais tecnologias: conceitos de engenharia de software (arquitetura MVC), Git, Gitlab, Typescript, Angular, Ionic, Postman.

#### Estágio | Cs2 Consultoria | 01/2022 -11/2022

Como desenvolvedor frontend sou responsável por desenvolver o clientside da aplicação de gestão de processos públicos, onde crio funcionalidade da aplicação aplicando conceitos de arquitetura MVC, orientação a objetos, design responsivo e ux.

Principais tecnologias: conceitos de engenharia de software, Git, Gitlab, Typescript, Angular, Ionic, Postman.

Desenvolvedor frontend | NeronSoft | 03/2022 - 06/2022

Desenvolvimento de aplicação de busca de emprego (descontinuado).

Principais tecnologias: Javascript, Typescript, angular

# Educação

Instituto Federal de Educação, Ciências e Tecnologia da Bahia (IFBA) | 2020 ~ (in progress)

Ciências da Computação

#### Cursos

2021 - Curso de extensão Javascript - Instituto Federal de Educação, Ciência e Tecnologia do Rio Grande do Sul - 30 Hrs

2021 - Lógica de Programação: Começando a desenvolver seus primeiros programas - Instituto Federal de Educação, Ciência e Tecnologia do Rio Grande do Sul - 20 Hrs

2021 - Lógica de Programação: deixando os seus programas espertos - Instituto Federal de Educação, Ciência e Tecnologia do Rio Grande do Sul - - 20 Hrs

- 2021 HTML: Introdução ao desenvolvimento de páginas web Instituto Federal de Educação, Ciência e Tecnologia do Rio Grande do Sul 20 Hrs
- 2021 HTML: Tabelas e formulários Instituto Federal de Educação, Ciência e Tecnologia do Rio Grande do Sul 20 Hrs
- 2021 CSS: folhas de estilo Instituto Federal de Educação, Ciência e Tecnologia do Rio Grande do Sul 20 Hrs
- 2021 Responsive Web Design freeCodeCamp.org 300 Hrs
- 2022 Angular9 Essencial Cod3r 13 Hrs
- 2022 Angular Loiane 30hrs.
- 2022 Banco de dados I: fundamentos Instituto Federal de Educação, Ciência e Tecnologia do Rio Grande do Sul 20 Hrs
- 2022 Mini Curso criação, hospedagem e consumo de API com Java + Springboot -
- IFBA 2hrs
- 2022 Javascript Funcional e Reativo Udemy In progress

#### Cursos e Organização de conferências

- 2022 Palestrante Aplicação Web utilizando conceitos de orientação objetos -
- IFBA, Camaçari
- 2022 Palestrante Banco de dados de logística IFBA, Camaçari

### Idiomas:

Inglês - Intermediário